【裁判字號】    95,訴,3255
【裁判日期】    951204
【裁判案由】    毒品危害防制條例
【裁判全文】
臺灣板橋地方法院刑事判決              95年度訴字第3255號
公  訴  人  臺灣板橋地方法院檢察署檢察官
被      告  甲○○原名黃福銘.
上列被告因違反毒品危害防制條例案件，經檢察官提起公訴（95
年度毒偵字第6574號），被告於準備程序進行中先就被訴事實為
有罪之陳述，經告知簡式審判程序之旨，並聽取當事人之意見後
，本院合議庭裁定由受命法官獨任進行簡式審判程序，茲判決如
下：
    主  文
甲○○施用第一級毒品，處有期徒刑捌月；又施用第二級毒品，
，處有期徒刑肆月。應執行有期徒刑壹年。
    事  實
一、甲○○曾違犯前麻醉藥品管理條例案件（於本件不構成累犯
    ），另於民國（下同）93年間，因施用毒品案件，經依本院
    92年度毒聲字第1371號刑事裁定送觀察勒戒後，因認有繼續
    施用毒品傾向，再依本院93年度毒聲字第1002號裁定令入戒
    治處所施以強制戒治，而於94年3 月11日停止強制戒治釋放
    出所，並經臺灣板橋地方法院檢察署檢察官於94年5 月17日
    以94年度戒毒偵字第194 號為不起訴處分確定。詎猶不知警
    惕，於上開強制戒治執行完畢釋放後之5 年內，復基於施用
    第一級毒品海洛因之犯意，於95年8 月8 日上午8 時許（起
    訴書誤載為「95年8 月8 日下午5 時40分許為警採尿前回溯
    26小時內某時許」），在臺北縣泰山鄉○○街2 號之1 住處
    （起訴誤載為「在不詳處所」），以將第一級毒品海洛因粉
    末摻水以針筒注射之方式，施用第一級毒品海洛因1 次，另
    基於施用第二級毒品安非他命之犯意，於95年8 月2 日某時
    （起訴書誤載為「95年8 月8 日下午5 時40分許為警採尿前
    回溯96小時內某時許」），於上開地點起訴誤載為「在不詳
    處所」），以將第二級毒品安非他命置於玻璃球內，再點火
    燒拷吸食其所產生煙霧之方式，施用第二級毒品安非他命1
    次。嗣於95年8 月8 日下午5 時40分許，為警在臺北縣新莊
    市○○路150 號前查獲。
二、案經臺北縣政府警察局新莊分局報告臺灣板橋地方法院檢察
    察署檢察官偵查起訴，再經本院合議庭裁定進行簡式審判程
    序審理。
    理  由
一、按本件被告甲○○所犯為死刑、無期徒刑、最輕本刑為3 年
    以上有期徒刑以外之罪，其於準備程序進行中先就被訴事實
    為有罪之陳述，經告知簡式審判程序之旨，並聽取公訴人、
    被告之意見後，本院合議庭認宜由受命法官獨任進行簡式審
    判程序，爰依刑事訴訟法第273條之1第1 項規定，裁定進行
    簡式審判程序，合先敘明。
二、上揭犯罪事實，業據被告甲○○於本院準備程序中及審理時
    坦承不諱，且其於95年8月8日下午5 時27分許，於臺北縣政
    府警察局新莊分局偵查隊所採集之尿液檢體，經送請臺灣檢
    驗科技股份有限公司遞以EIA酵素免疫分析法初步檢驗、GC/
    MS氣相層析質譜儀確認檢驗結果，確呈現安非他命類及鴉片
    類陽性反應，有該公司95年8 月23日濫用藥物尿液檢驗報告
    及應受尿液採尿人尿液檢體採集送驗紀錄表各1 份在卷可稽
    ，堪信被告上開自白確與事實相符。次查被告93年間，因施
    用毒品案件，經依本院以92年度毒聲字第1371號刑事裁定送
    觀察勒戒後，認有繼續施用毒品傾向，再依本院93年度毒聲
    字第1002號裁定令入戒治處所施以強制戒治，而於94年3 月
    11日停止強制戒治釋放出所，並經臺灣板橋地方法院檢察署
    檢察官於94年5 月17日以94年度戒毒偵字第194 號為不起訴
    處分確定等節，有臺灣高等法院被告前案紀錄表1 份在卷足
    憑，堪認被告確係於前經強制戒治執行完畢釋放後之5 年內
    ，再犯本案施用第一級毒品及施用第二級毒品犯行，核與毒
    品危害防制條例第23條第2 項規定相符。綜上所述，本案事
    證已臻明確，被告犯行洵堪認定，應依法論科。
三、核被告甲○○所為，係犯毒品危害防制條例第10條第1 項之
    施用第一級毒品罪及同條第2 項之施用第二級毒品罪；其施
    用前持有海洛因及安非他命之低度行為，均應為其施用之高
    度行為所吸收，不另論罪；又其所犯上開2 罪間，犯意各別
    ，行為互殊，應分論併罰。爰審酌被告前經強制戒治執行完
    畢後，猶萌施用毒品犯意，顯見其戒除毒癮之意志薄弱，且
    未衷心悛悔，漠視法令之禁制，恣意濫用毒品，其行可訾，
    惟尚知於本院準備程序中及審理時坦承犯行，兼衡其施用毒
    品之種類、期間、次數、動機、目的、手段等一切情狀，分
    別量處如主文所示之刑，並依刑法第51條第5 款之規定，定
    其應執行之刑，以資懲儆。另如事實欄所載之針筒及玻璃球
    ，雖係被告所有供本件犯罪所用之物，惟該物品已遭被告丟
    棄滅失一節，業據被告陳明在卷，本院復查又無其他積極事
    證足資證明該等物品目前仍然存在，爰不予宣告沒收，附此
    敘明。
據上論斷，應依刑事訴訟法第273條之1第1項、第299條第1 項、
前段，毒品危害防制條例第10條第1項、第2項，刑法刑法第11條
前段、第51條第5款，判決如主文。
本案經檢察官黃仙宜到庭執行職務。
中    華    民    國    95    年    12    月     4    日
                  刑事第八庭  法  官  王屏夏
上列正本證明與原本無異。
如不服本判決，應於判決送達後10日內向本院提出上訴狀（應附
繕本），上訴於臺灣高等法院。
                              書記官  陳金鳳
中    華    民    國    95    年    12    月     4    日
附錄本案論罪科刑法條全文：
毒品危害防制條例第10條
施用第一級毒品者，處 6 月以上 5 年以下有期徒刑。
施用第二級毒品者，處 3 年以下有期徒刑。


司法院資訊處製作；財團法人民間司法改革基金會備份。
